【裁判字號】    96,易,2112
【裁判日期】    980121
【裁判案由】    竊盜
【裁判全文】
臺灣士林地方法院刑事判決              96年度易字第2112號
公  訴  人  臺灣士林地方法院檢察署檢察官
被      告  乙○○
上列被告因竊盜案件，經檢察官提起公訴（96年度偵字第2534
號），本院判決如下：
    主  文
乙○○結夥三人以上攜帶兇器竊盜，累犯，處有期徒刑拾月，減
為有期徒刑伍月，如易科罰金以新台幣壹仟元折算壹日。
扣案之一字型螺絲起子壹把、十字型螺絲起子壹把、中心衝壹支
、剪刀壹把、手電筒壹個、手套貳個均沒收。
    事  實
一、乙○○前因連續加重竊盜案件，經本院以93年度易字第765
    號判決處有期徒刑1 年，又因違反毒品危害防制條例案件，
    經本院以94年度易字第560 號判決處有期徒刑4 月確定，又
    因竊盜案件，經本院以94年度易字第578 號判決處有期徒刑
    7 月確定，合併定執行刑有期徒刑1 年8 月，於95年12月21
    日執行完畢出監。乙○○與丙○○、丁○○等3 人，共同基
    於意圖為自己不法所有之犯意聯絡，於96年2 月9 日凌晨某
    時許，由丁○○駕駛車號2D-4515 號自小客車，搭載丙○○
    、乙○○尋找竊盜之目標，於同日4 時許，在臺北市○○區
    ○○路與庫倫街口，見甲○○所有之車號4559-FF 號自小客
    車停放在路旁，即由乙○○下車，並持客觀上足供兇器使用
    之一字型螺絲起子1 把，撬破甲○○所有之車號4559-F F號
    自小客車右前車窗玻璃（毀損部分未據告訴），本欲竊取車
    內之音響，因撬下音響時車內警報器響起，而不及偷竊，即
    隨手竊取車內之行動電話1 具（廠牌MOTOROLA，型號A760、
    序號000000000000 000號，價值約新臺幣4000元），得手後
    迅即搭上丁○○、丙○○在旁等候、接應之車號2D-4515 號
    自小客車逃離，嗣於同日4 時15分許，為跟監之警員在臺北
    市○○區○○街21 9號前攔下查獲。並自車號2D-4515 號自
    小客車車內扣得乙○○所有之一字型螺絲起子1 把、十字型
    螺絲起子1 把、中心衝1 支、剪刀1 把、手電筒1 具及丁○○所有之手套2 個。
二、案經臺北市政府警察局內湖分局報告臺灣士林地方法院檢察
    署檢察官偵查起訴。
    理  由
一、按被告以外之人於審判外之言詞或書面陳述，除法律有規定
    者外，不得作為證據，刑事訴訟法第159 條第1 項定有明文
    ，此即學理上所稱「傳聞證據排除法則」。又被告以外之人
    於審判外之陳述，雖不符同法第159 條之1 至第159 條之4
    之規定，而經當事人於審判程序同意作為證據，法院審酌該
    言詞陳述或書面陳述作成時之情況，認為適當者，亦得為證
    據。當事人、代理人或辯護人於法院調查證據時，知有第15
    9 條第1 項不得為證據之情形，而未於言詞辯論終結前聲明
    異議者，視為有前項之同意，亦為同法第159 條之5 所明定
    。立法意旨在於傳聞證據未經當事人之反對詰問予以核實，
    原則上先予排除。惟若當事人已放棄反對詰問權，於審判程
    序中表明同意該等傳聞證據可作為證據；或於言詞辯論終結
    前未聲明異議，基於尊重當事人對傳聞證據之處分權，及證
    據資料愈豐富，愈有助於真實發見之理念，且強化言詞辯論
    主義，使訴訟程序得以順暢進行，原則上即可承認該傳聞證
    據之證據能力。本件證人即被害人甲○○在警詢時及證人徐
    兆璞、魏國義於檢察官偵查中所為之陳述，固為被告以外之
    人在審判外之陳述，屬傳聞證據，惟公訴人、被告就前開審
    判外之陳述，迄於言詞辯論終結前未為異議之聲明，且公訴
    人、被告於本院98年1 月7 日審理時均表示對證據能力無意
    見，而本院審酌上開證人陳述作成時之情況，核無違法取證
    及證明力明顯過低之瑕疵，亦認為以之作為證據為適當，故
    依諸上開規定及說明，上開證人之陳述，依同法第159 條之
    5 規定自有證據能力。
二、訊據被告乙○○對於有於上揭時、地，搭乘由丁○○駕駛之
    車號2D-4515 號自小客車一齊外出，由丁○○沿途尋找行竊
    目標，並由其持一字型螺絲起子1 把下手行竊，得後再搭乘
    丁○○駕駛之車號2D-4515 號自小客車離去等情坦承不諱。
    又本件係因被告乙○○之前在內湖偷竊，遭警鎖定跟監，當
    天即從桃園跟監，一路跟監到系爭地點，當時是由丁○○、
    乙○○二人下車，交談後即由乙○○動手行竊，乙○○得手
    後即跑上在旁等候之車號2D-4515 號自小客車，於駛離後不
    久即遭跟監之警員追及逮捕等情並據證人即臺北市政府警察
    局內湖分局警員徐兆璞、魏國義於偵查中結證甚詳（見偵查
    卷第190 、191 頁）。再被告丙○○係被告丁○○同居女友
    ，於案發之前2 人已同居數月，丁○○駕車外出時，丙○○
    大多與其在一起，此業經被告乙○○及被告丙○○於本院審
    理時所自認。且當天乙○○下車要去偷音響時有說要去拔音
    響（按乙○○原本欲偷該汽車內之音響，因撬下音響時車內
    警報器響起，而不及偷竊）丙○○亦有看到乙○○行竊過程
    ，此亦經丙○○於檢察官偵查中供述明確（見偵查卷第137
    頁、138 頁）。按共同正犯之意思聯絡，並不以事前有明確
    之表示、謀議為限，即於行為當時，基於相互之認識，以共
    同犯罪之意思參與者，亦無礙於共同正犯之成立，且其表示
    之方法亦不以明示通謀為必要，相互間之默示合致亦無不可
    （最高法院二十七年上字第二四八０號判例、七十三年臺上
    字第一八八六號、第二三六四號判例可資參照）。是本件案
    發當時，是由丁○○駕車四處尋找行竊之目標，再由乙○○
    下車行竊，丁○○及丙○○則在車上把風、等候及接應，應
    堪認定。再甲○○所有之車號4559-FF 號自小客車右前車窗
    玻璃遭破壞，車內之行動電話1 具遭竊，亦經證人甲○○於
    警詢中證述甚詳，並有贓物認領保管單一紙附於偵查卷可稽
    ，事證明確，被告乙○○犯行應堪認定。
三、按刑法第321 條第1 項第3 款之攜帶兇器竊盜罪，係以行為
    人攜帶兇器竊盜為其加重條件，按所謂兇器，其種類並無限
    制，凡客觀上足以對人之生命、身體、安全構成威脅，具危
    險性之物品均屬之。查被告乙○○行竊時所持之螺絲起子1
    把，係具有相當硬度及尖銳程度之器具，客觀上顯然足對人
    之生命、身體、安全構成威脅，具有危險性，自屬刑法第
    321 條第1 項第3 款之兇器。核被告乙○○所為係犯刑法第
    321 條第1 項第3 款、第4 款之加重竊盜罪。其與被告丁○○、丙○○間有犯意聯絡及行為之分擔，皆為共同正犯。又
    被告乙○○有如事實欄所載之犯罪科刑及執行情形，此有臺
    灣高等法院被告前案紀錄表在卷可按，其係於受有期徒刑之
    執行完畢後，5 年內故意再犯本件有期徒刑以上之罪，應依
    刑法第47條第1 項之規定，論以累犯並加重其刑。爰審酌被
    告之犯罪動機、手段、所生之危害及犯後坦白認錯尚知悔悟
    等一切情狀，量處如主文所示之刑，又被告為本件犯罪之時
    間係在96年4 月24日以前，所犯之罪，合於減刑條件，應依
    中華民國96年罪犯減刑條例第2 條第1 項第3 款予以減輕其
    宣告刑二分之一，並諭知易科罰金之折算標準。又共同正犯
    因相互間利用他人之行為，以遂行其犯意之實現，本於責任
    共同之原則，有關沒收部分，對於共犯間供犯罪所用之物，
    自均應為沒收之諭知（最高法院89年度臺上字第6946號裁判
    意旨參照）。查扣案之一字型螺絲起子1 把係供本件犯罪所
    用之物，且係屬被告乙○○所有，扣案之十字型螺絲起子1
    把、中心衝1 支、剪刀1 把、手電筒1 具係屬被告乙○○所
    有，扣案之手套2 個係屬共犯丁○○所有，均放置於當時行
    竊時共同被告丁○○所駕駛之車號2D-4515 號自小客車內，
    係供犯罪預備所用之物，業據被告乙○○於偵查中供明在卷
    （見偵查卷第136 頁、137 頁），爰依刑法第38 條 第1 項
    第2 款規定宣告沒收。至於另扣案之活動扳手、尖嘴鉗、一
    字扳手等物，丁○○、乙○○2 人均否認為其所有，卷內亦
    無證據證明係屬乙○○、丙○○或丁○○所有，爰不宣告沒
    收，併此敘明。
四、被告丁○○部分，俟到案後另結。
據上論斷，應依刑事訴訟法第299 條第1 項前段，刑法第28條、
第321 條第1 項第3 款、第4 款、第47條第1 項、第41條第1 項
前段、第38條第1 項第2 款，中華民國96年罪犯減刑條例第2 條
第1 項第3 款、第7 條、第9條，判決如主文。
本案經檢察官翁偉倫到庭執行職務。
中    華    民    國    98    年    1     月    21    日
                  刑事第一庭法  官  賴邦元
以上正本證明與原本無異。
如不服本判決應於收受判決後10日內向本院提出上訴書狀，並應
應敘述具體理由。其未敘述上訴理由者，應於上訴期間屆滿後20
日內向本院補提理由書(均須按他造當事人之人數附繕本)「切勿
逕送上級法院」。
                            書記官  游育慈
中    華    民    國    98    年    1     月    21    日
附錄本案論罪科刑法條之依據：
中華民國刑法第321條
（加重竊盜罪）
犯竊盜罪而有左列情形之一者，處 6 月以上、 5 年以下有期徒
刑：
一  於夜間侵入住宅或有人居住之建築物、船艦或隱匿其內而犯
    之者。
二  毀越門扇、牆垣或其他安全設備而犯之者。
三  攜帶兇器而犯之者。
四  結夥三人以上而犯之者。
五  乘火災、水災或其他災害之際而犯之者。
六  在車站或埠頭而犯之者。
前項之未遂犯罰之。


司法院資訊處製作；財團法人民間司法改革基金會備份。
